臺灣花蓮地方法院民事簡易判決
                                    110年度花簡字第316號
原      告  A女       （姓名年籍詳卷）
訴訟代理人  蔡牧甫律師
被      告  呂曜呈  



上列當事人間請求侵權行為損害賠償事件，原告提起刑事附帶民
事訴訟，經本院刑事庭裁定移送前來（110年度附民字第22號）
，本院於民國110年9月24日言詞辯論終結，判決如下：
    主      文
被告應給付原告新臺幣201,932元，及自民國110年4月3日起至清
償日止，按年息百分之五計算之利息。
原告其餘之訴駁回。
本判決第一項得假執行。但被告如以新臺幣201,932元為原告預
供擔保後，得免為假執行。
    事實及理由
壹、程序部分
　　按訴訟之辯論及裁判之宣示，應公開法庭行之。但有妨害國
    家安全、公共秩序或善良風俗之虞時，法院得決定不予公開
　　，法院組織法第86條定有明文。經查，本院110年度簡字第3
　　1號刑事判決記載被告係犯刑法第315條之1第2款之無故以錄
    影竊錄他人非公開之活動及身體隱私部位罪（卷13頁），有
    妨害善良風俗之虞，故依法院組織法第86條規定不予公開，
    從而，本判決爰將原告之姓名以代號標記，合先敘明。
貳、實體部分
一、原告起訴主張：被告透過通訊軟體臉書（下稱臉書）認識原
    告，二人於民國109年3月25日入住位於花蓮縣○○市○○街00號
    之花蓮藍海曙光民宿602號房，於同日晚間某時，被告未徵
    得原告之同意，趁原告沐浴時，以其所有之IPHONE5手機錄
    影功能竊錄原告沐浴活動及身體隱私部位。嗣二人於同年3
    月26日發生爭執，被告遂以通訊軟體LINE（下稱LINE）訊息
    傳送予原告，威脅原告若不給付一定金額，即散布私密影片
    （下稱系爭事件），被告之不法行為，致原告重度憂鬱症復
    發，心理極度痛苦。爰依民法第184條第1項前段、第193條
    第1項、第195條第1項前段、第213條第1項規定，請求賠償
    醫療費用新臺幣（下同）1,932元、工作損失285,600元及精
    神慰撫金1,500,000元等語。並聲明：被告應給付原告1,787
    ,532元，及自刑事附帶民事起訴狀繕本送達翌日起至清償日
    止，按年息5%計算之利息。
二、被告則以：被告業經刑事判決確定及執行，不爭執刑事判決
    認定之事實，至原告請求損害賠償部分，被告已將竊錄之影
    片刪除並銷毀，並未損及原告之權利，且原告請求之賠償金
    額過高，被告不願意賠償等語置辯。
三、本院判斷如下：
  ㈠被告應否負侵權行為損害賠償責任？
  ⒈按因故意或過失，不法侵害他人之權利者，負損害賠償責任
　　；不法侵害他人之身體或健康者，對於被害人因此喪失或減
    少勞動能力或增加生活上之需要時，應負損害賠償責任；不
    法侵害他人之身體、健康、名譽、自由、信用、隱私、貞操
　　，或不法侵害其他人格法益而情節重大者，被害人雖非財產
    上之損害，亦得請求賠償相當之金額，民法第184條第1項前
    段、第193條第1項、第195條第1項分別定有明文。
  ⒉經查，被告於上開時間、地點拍攝原告沐浴畫面，另恐嚇原
    告交付財物一節，此為被告所不爭執，並有本院110年度簡
    字第31號刑事判決書暨案卷為證（卷13至16頁），堪信原告
    之主張為真正。從而，被告應對原告負侵權行為損害賠償責
    任，應堪認定。
  ㈡原告請求之項目及金額，有無理由？
  ⒈請求賠償醫療費用部分
  ⑴原告主張因系爭事件，致其重度憂鬱症復發，前後分別至國
    立陽明大學附設醫院、臺北榮民總醫院就診，合計支出醫療
    費用1,932元，並提出醫療費用收據、診斷證明書影本為證(
    附民卷17至23頁)，堪認該1,932元核屬原告因系爭事件支出
    之必要醫療費用。是原告請求被告賠償其前揭醫療費用1,93
    2元，為有理由，應予准許。
  ⑵原告復主張其因系爭事件致重鬱症復發，收納醫療單據實屬
    不易，其實際支出之醫療費用不限於此，惟查原告就此部分
    並未提出診斷證明書，亦未提出醫療費用收據。原告雖請求
    本院依民事訴訟法第222條第2項為判斷，然本院參酌原告均
    有持續至國立陽明大學附設醫院及臺北榮民總醫院就診，且
    於該2 醫療院所治療時均有相關診斷證明書及醫療單據，難
    謂原告因重鬱症而有收納醫療單據之困難，是原告仍應在客
    觀上可能之範圍內提出相關證據以證其說。準此，本件原告
    究竟有否在其他醫療院所就診或其是否產生醫療費用，均缺
    乏證據證明，是原告此部分請求，難認已為妥適之舉證，故
    無從准許。
  ⒉請求賠償工作損失部分
　　原告主張因系爭事件致重鬱症復發，自109年3月起至110年3
    月止間無法工作，每月以薪資23,800元計算，損失285,600
    元，故請求被告賠償不能工作收入損失285,600元等語，則
    為被告所否認，並以前詞置辯。經查，依原告所提之110年3
    月12日臺北榮民總醫院診斷證明書，並未記載原告因系爭事
    件醫生囑言宜修養或無法工作之時間（附民卷21頁），又經
    臺北榮民總醫院函覆說明，根據110年6月4日門診病歷記載
　　，病人可維持直銷工作，並無因為診斷書上所載病名而生不
    能工作之情形等語，有臺北榮民總醫院北總精字第11000042
　　40號函可憑（卷39頁），是原告請求賠償工作損失285,600
    元，為無理由，不應准許。
  ⒊請求精神慰撫金部分
  ⑴按人格權遭遇侵害，受有精神上之痛苦，而請求非財產上損
    害賠償，其核給之標準，須以相當金額為限，而所謂相當，
    自應以實際加害情形與其人格權之影響是否重大，及被害人
    之身分地位與加害人經濟狀況等關係定之（最高法院47年台
    上字第1221號、86年度台上字第3537號民事裁判意旨參照）
　　。又慰藉金之賠償須以人格權遭遇侵害，使精神上受有痛苦
    為必要，其核給之標準固與財產上損害之計算不同，然非不
    可斟酌雙方身分資力與加害程度，及其他各種情形核定相當
    之數額（最高法院51年台上字第223號民事裁判意旨參照）
　　。
  ⑵本件因被告上開不法行為，致原告身心受有相當程度之痛苦
　　，已如前述，兩者間具有相當因果關係，揆諸上揭法條及判
    決意旨，原告請求被告應賠償其因此所受之非財產上之損害
　　，即屬有據。本院審酌原告因系爭事件，精神上受有相當程
    度之痛苦。兼衡被告不法侵害之情節，暨其與原告身分、家
    庭、經濟狀況，並依職權調閱兩造稅務電子閘門資料查詢表
    （為維護兩造之隱私、個資，爰不於此詳予敘述），認原告
    請求被告賠償200,000元應屬適當，逾此範圍之請求，則為
    無理由。
四、末按給付無確定期限者，債務人於債權人得請求給付時，經
    其催告而未為給付，自受催告時起，負遲延責任。其經債權
    人起訴而送達訴狀，或依督促程序送達支付命令，或為其他
    相類之行為者，與催告有同一之效力。民法第229條第2項定
    有明文。又遲延之債務，以支付金錢為標的者，債權人得請
    求依法定利率計算之遲延利息。但約定利率較高者，仍從其
    約定利率。應付利息之債務，其利率未經約定，亦無法律可
    據者，週年利率為百分之5。民法第233條第1項、第203條亦
    有明文。本件原告請求有理由部分，併請自刑事附帶民事起
    訴狀繕本送達翌日（即110年4月3日，附民卷27頁）起至清
    償日止，按年息百分之5計算之利息，依上開規定，亦有理
    由，併予准許。
五、綜上所述，原告依民法第184條第1項前段、第193條第1項、
    第195條第1項前段、第213條第1項之規定，請求被告給付20
    1,932元，及自110年4月3日起至清償日止，按年息百分之5
    計算之利息，為有理由，應予准許，逾此範圍外之請求，則
    屬無據，應予駁回。
六、本判決所命被告給付之金額未逾50萬元，依民事訴訟法第38
　　9條第1項第5款規定，應依職權宣告假執行，併酌定相當金
    額宣告被告得供擔保免為假執行。
七、本件判決之基礎已臻明確，兩造其餘攻擊防禦方法及舉證，
    核與判決無影響，爰不另一一論述，併此敘明。
八、本件係刑事附帶民事訴訟，由刑事庭裁定移送本庭之事件，
    依刑事訴訟法第504條第2項之規定，免納裁判費，且無其他
    訴訟費用，故毋庸為訴訟費用負擔之諭知，附此敘明。
中　　華　　民　　國　 110　　年　　10　　月　　8 　　日
                  花蓮簡易庭  法  官  蔡培元
以上正本係照原本作成。
如不服本判決，應於送達後20日內，向本院提出上訴狀（上訴狀
須表明上訴理由）並繳納上訴審裁判費；如於本判決宣示後送達
前提起上訴者，應於判決送達後20日內補提上訴理由書（均須按
他造當事人之人數附繕本）。
如委任律師提起上訴者，應一併繳納上訴審裁判費。
中　　華　　民　　國　 110　　年　　10　　月　　8 　　日
                              書記官  謝佩真